臺灣高等法院刑事判決　　　　　　　　　　　　　九十一年度上易字第二六五六號
　　上　訴　人　臺灣桃園地方法院檢察署檢察官
　　被　　　告　乙○○　男　四.
右上訴人因被告竊盜案件，不服臺灣桃園地方法院九十年度易字第二四九七號，中華
民國九十一年六月二十八日第一審判決（起訴案號：臺灣桃園地方法院檢察署九十年
度偵字第一四二○四號）提起上訴，本院判決如左：
    主  文
原判決撤銷。
乙○○竊盜，處拘役伍拾日，如易科罰金，以參佰元折算壹日。
    事  實
一、乙○○曾有妨害自由前科紀錄，猶不知警惕，因其自己所有之車牌號碼為ＡＩ—
    八八八八號，引擎號碼為ＡＧＺ000000000000號自用小客車交通違
    規被警查扣車牌，竟意圖為自己不法之所有，於民國九十年七月二十九日下午六
    時至翌日（三十日）下午二時之間，在台北縣永和市福和國中地下停車場，竊取
    甲○○所有之牌號ＫＣ—六一六八號自用小客車之車牌二面，得手後將所竊得之
    二面車牌懸掛於其所有之上開車牌號碼為ＡＩ—八八八八號自用小客車上，經甲
    ○○於九十年七月三十日下午二時發現車牌遭竊，而於同日下午四時報警，嗣為
    警於同年八月二十三日上午九時，在桃園市○○○路○段二七七號前查獲。
二、案經桃園縣警察局桃園分局報請臺灣桃園地方法院檢察署檢察官偵查起訴。
    理  由
一、訊據被告乙○○矢口否認有何右揭竊盜犯行，辯稱：被害人失竊期間，適逢伊母
    親病危過世，伊均在南投中寮守靈。且伊車子自九十年七月八日車牌被扣以後就
    沒有再開了。伊從九十年七月二十一日起至母親死亡出殯期間均在家裡，並未外
    出，也未開車。伊不知為何車子懸掛ＫＣ--六一六八號車牌，伊並未竊取云云。
二、然查右揭牌號ＫＣ—六一六八號自用小客車之車牌二面，係九十年七月二十九日
    下午六時至翌日（三十日）下午二時之間，停在台北縣永和市福和國中地下停車
    場，甲○○於九十年七月三十日下午二時前往開車時發現車牌失竊，而於同日下
    午四時報警等情，業據被害人甲○○於警訊時指訴甚詳。並有車輛竊盜、車牌失
    竊資料個別查詢報表查詢認可資料及贓物認領保管單各一份在卷可稽，從而上開
    車牌確有失竊之事實已明。
三、被告雖辯稱案發當時伊母親病危，隨後於九十年八月一日過世，這段期間伊均在
    南投草屯醫院照料母親，並未至台北縣竊取車牌，況九十年七月三十日當天桃芝
    颱風襲台，中山高速公路封閉，伊不可能從南投北上台北，不知該失竊之車牌為
    何出現在伊車上等語。惟查被害人甲○○所有之牌號ＫＣ—六一六八號自用小客
    車之車牌二面，既係於九十年七月二十九日下午六時至翌日（三十日）下午二時
    之間，在台北縣永和市福和國中地下停車場失竊，有如上述，而被告簽收其母親
    病危通知書之時間，係在九十年七月二十八日下午，有佑民醫院所發之九十一年
    一月十八日（九一）佑院務字第一一九一號函暨所附病危通知書影本一張在卷可
    查，雖該病危通知書所記載之簽收時間原為九十年九月二十八日，然實際上簡陳
    玉鳳於該時業已死亡，且佑民醫院嗣後業已更正該通知書日期為九十年七月二十
    八日下午，有被告陳報之病危通知書影本一紙在卷可查，再參酌該院前述函覆之
    病歷資料中，該院醫護人員確曾於九十年七月二十九日，在護理計畫紀錄單上載
    有「簽同意書」之紀錄，顯見被告確係於九十年七月二十八日收受病危通知書無
    誤，上開九十年九月二十八日之記載應係筆誤。，雖然如此，被告於收受病危通
    知書之時，其人固仍在南投草屯佑民醫院，然斯時距上開車牌失竊之時間九十年
    七月二十九日下午六時至翌日（三十日）下午二時之間，至少尚有一天時間，以
    當今高速公路交通之快速便捷，被告自仍有充裕之時間北上台北縣永和市從事上
    開偷竊行為。況查中山高速公路於九十年七月三十日下午一時固曾因受桃芝颱風
    之豪雨影響，新竹至豐原路段一度禁行，部分交流道因積水，車輛無法上下，有
    剪報二張在卷可按。然本件被告於九十年七月二十八日下午，在南投草屯佑民醫
    院收受病危通知書之後，迄至九十年七月二十九日下午六時為止，亦相隔一日時
    間，且當時中山高速公路尚未因積水而封閉（見上述剪報資料），故仍不影響被
    告北上之行程。從而上述被告收受其母病危通知書之時間及中山高速公路於九十
    年七月三十日下午一時曾因受桃芝颱風之豪雨影響，新竹至豐原路段一度禁行，
    部分交流道因積水，車輛無法上下等狀況，均無法為有利於被告之認定。至於證
    人即被告之姊簡燕於於原審審理時雖到庭證稱母親簡陳玉鳳於上開病危期間，被
    告均在南投草屯佑民醫院陪伴母親等語，惟查證人簡燕係被告之姊，其證詞難免
    偏頗被告，況被告於上述車牌失竊時間，並無不能北上之狀況，均有如上述，顯
    見證人簡燕上開證詞，核不足採。
四、另查被告雖辯稱其於母親住院病危期間，並未曾將車子借給別人，一直停放在桃
    園市○○○路住處馬路邊，放了快兩個月，時間自九十年七月八日沒有車牌以後
    就沒有再開了。又伊從九十年七月二十一日開始到母親死亡至出殯完期間人都是
    在家裡，並未外出，也未開車。直至同年八月二十三日上午九時，才在桃園市○
    ○○路○段二七七號前被查獲。當時伊只是要去車上找些資料，不知該車掛上失
    竊之車牌，這段時間，伊車子均未出借給他人使用，均停放在桃園市○○○路伊
    住處的大樓之樓下云云。惟查被告所有車牌號碼ＡＩ—八八八八號自用小客車改
    懸掛甲○○所有之牌號ＫＣ—六一六八號自用小客車之車牌，曾於九十年八月四
    日上午十一時十二分，行駛在國道三號高速公路於被北向七十公里及九十年八月
    十日上午十五時二十六分，行駛在台十四號公路第十點二公里處，因違規超速分
    別被相舉發，有內政部警政署國道高速公路警察局第六警察局及彰化縣警除局函
    送的違規照片及違規通知單各二張附卷可按。依檢附之違規照片與被告所有自用
    小客車於被查獲後警訊時所拍存之照片（見偵查卷第十一、十二頁）相互比較結
    果，二次違規車之車型均為ＢＭＷ７５０，顏色為藍色，而車子前方保險桿兩邊
    及後方保險桿中央均有磨損痕跡，此與被告之車子無論在車型、顏色及磨損程度
    悉相吻合。而被告於本院審理時亦坦承違規車照片看起來與其車子很像的，伊不
    知道伊的車子為何會跑去那裡違規等語（本院九十一年十一月二十二日訊問筆錄
    ）。惟查被告既稱該段期間伊車子並未出借他人使用，而且汽車鑰匙係放在桃園
    市○○○路住家，該住家亦未遭竊等情（見本院九十一年十一月二十二日訊問筆
    錄），其汽車鑰匙既未遭竊，則他人自難以啟動行駛，且如係他人行竊被告車輛
    行駛，惟既經竊得車輛之後，竟未據為己有或出售銷贓，仍舊開回原處而不懼被
    查獲，顯然有悖常理，參諸被告於本院查得知悉其車被開具違規罰單之後，竟又
    改稱其車子從七月八日沒有車牌以後就沒有再開了，後來伊回想好像伊車子在七
    月九日修理好回來之後，到八月二十幾號伊回來時，車子停放的位置有點不一樣
    。而且伊之前有二件官司，跟別人有點糾紛，伊懷疑可能因伊之前跟別人有糾紛
    被陷害的，遭別人栽贓我的，但是伊沒有證據云云（見本院九十一年十一月二十
    二日訊問筆錄）。俱見被告所辯前後矛盾，且不合常理。其所為上開辯解，顯係
    畏罪卸責之詞，核不足採，其犯行堪以認定，應依法論科。
五、核被告所為，係犯刑法第三百二十條第一項之竊盜罪。原審未察，諭知無罪之判
    決，容有未當，檢察官據此提起上訴，其上訴有理由，應由本院將原判決撤銷改
    判，爰審酌被告有妨害自由前科紀錄，有本院被告全國前案紀錄表一份在卷可稽
    ，其不知警惕，及其犯罪之動機、目的、手段、所生之危害、犯罪後之態度等一
    切情狀，量處如主文第二項所示之刑，並諭知易科罰金之折算標準。
六、被告經合法通知無正當理由未到庭，爰不待其陳述逕行判決。
七、據上論斷，應依刑事訴訟法第三百六十九條第一項前段、第三百六十四條、第三
    百七十一條，刑法第三百二十條第一項、第四十一條第一項、罰金罰鍰提高標準
    條例第一條前段、第二條，判決如主文。
本案經檢察官蔡瑞宗到庭執行職務。
中      華      民      國    九十一    年     十二     月     十二     日
                              臺灣高等法院刑事第十七庭
                          審判長法  官  陳  正  雄
                                        法  官  許  宗  和
                                        法  官  許  錦  印
右正本證明與原本無異。
不得上訴。
                                        書記官  楊  妙  恩
中      華      民      國     九十一   年     十二     月      十七   日
附錄：本判決論罪科刑法條全文
中華民國刑法第三百二十條第一項 ：
意圖為自己或第三人不法之所有，而竊取他人之動產者，為竊盜罪，處五
年以下有期徒刑、拘役或五百元以下罰金。
